臺灣高等法院民事裁定　　　　　　　　　 96年度抗字第391號
抗　告　人　乙　○
　　　　　　卯○○
　　　　　　辛○○
　　　　　　辰○○
　　　　　　酉○○
　　　　　　庚○○
　　　　　　玄○○
　　　　　　亥○○
　　　　　　Ｃ○○
　　　　　　Ｅ○○
　　　　　　Ｄ○○
　　　　　　壬○○
　　　　　　丑○○
　　　　　　申○○
　　　　　　己○○
　　　　　　甲○○
　　　　　　丁○○
　　　　　　地○○
　　　　　　丙○○
　　　　　　子○○
　　　　　　戊○○
　　　　　　宇○○
　　　　　　癸○○
　　　　　　未○○
　　　　　　天○
　　　　　　宙○○
　　　　　　Ｂ○○
　　　　　　黃○○
　　　　　　戌○○
　　　　　　Ａ○○
　　　　　　巳○○
　　　　　　午○○
　　　　　　寅○○
共　　　同
訴訟代理人　劉立恩律師
上列抗告人因與遠傳電信股份有限公司等間履行契約等事件，對
於中華民國96年2月8日臺灣臺北地方法院95年度重訴更一字第6
號所為裁定提起抗告，本院裁定如下：
    主  文
原裁定關於核定訴訟標的價額部分廢棄。
　　理  由
一、訴訟標的之價額，由法院核定。核定訴訟標的之價額，以起
    訴時之交易價額為準，無交易價額者，以原告就訴訟標的所
    有之利益為準，法院因核定訴訟標的之價額，得依職權調查
    證據，又因定期給付或定期收益涉訟，以權利存續期間之收
    入總數為準，期間未確定時，應推定其存續期間，但其期間
    超過10年者，以10年計算，民事訴訟法第77條之1第1項、第
    3項、第77之10分別定有明文。核定訴訟標的價額之前提，
    必須訴訟標的及應受判決事項之聲明已經確定，乃屬當然。
    又民事訴訟法採處分權主義，原告請求確認之訴訟標的及法
    律關係之範圍如何，乃屬原告訴訟上權利，原告即使僅就繼
    續性之法律關係確認其中某一期間之權利存在，亦無不可，
    因此，原告請求確認之範圍如何，應由原告於起訴狀記載明
    確（民事訴訟法第244條第1項第2款、第3款參照），若依原
    告起訴狀之記載，無法確定其真意者，審理本案之法院應予
    闡明，非可由法院代原告決定訴訟標的及其範圍。本件抗告
    人請求確認與相對人遠傳電信股份有限公司、和信電訊股份
    有限公司間，如原審變更訴之聲明(二)附件五、六所示之行動
    電話服務契約自停話日起至到期日止之契約關係存在，及如
    附件九所示之通話費用金額債權不存在，並請求相對人應履
    行如附件十之電話服務契約（原審重訴卷221頁、222頁），
    性質上固為財產權訴訟，然抗告人係聲明確認「自停話日起
    至到期日止」之契約關係存在，並於附件五、六標明其所稱
    到期日之日期（同上卷139頁、141頁），則所欲確認之權利
    期間為何，究為電信服務契約終止之期日，或為該附件所示
    之期間（即應繳納最低費用之綁約期間），事涉訴訟標的範
    圍之確定，審理本案之原法院，自應予以闡明，以確定當事
    人之真意，乃原法院未為闡明，即認定抗告人所請求確認者
    為不定期限之電信服務契約，非抗告人附件五、六所示之期
    間，是否已逾抗告人聲明之範圍，自非無疑，從而其據此所
    核定之訴訟標的價額，是否正確，即有可議。再者，以一訴
    主張數項標的者，其價額合併計算之。但所主張之數項標的
    互相競合或應為選擇者，其訴訟標的價額，應依其中價額最
    高者定之，以一訴附帶請求其孳息、損害賠償、違約金或費
    用者，不併算其價額，民事訴訟法第77條之2第1項、第2項
    亦有明文。本件抗告人訴之聲明第1項、第2項，與第5項、
    第6項間，訴訟標的似有競合之情形，又訴之聲明第3項、第
    4項之確認違約金債權不存在，得否併計其價額，均有研求
    餘地，是抗告人指摘原裁定不當，聲明廢棄，為有理由，應
    由本院將原裁定廢棄，由原法院另為妥適處理。又裁判費乃
    同一訴訟應繳納之費用，數人共同訴訟時，應共同繳納裁判
    費，不得命分別繳納，此雖非抗告範圍所及，然本件既經發
    回，爰一併指明。
二、據上論結，本件抗告為有理由，爰裁定如主文。
中　　華　　民　　國　　96　　年　　3　　月　　30 　　日
                    民事第九庭
                        審判長法　官   黃熙嫣
　　　　　　　　　　　　  　　法　官   陳玉完
　　　　　　　　　　　　　　  法　官   呂太郎
正本係照原本作成。
本裁定除以適用法規顯有錯誤為理由，並經本院許可外，不得再
抗告。如提起再抗告，應於收受後10日內委任律師為訴訟代理人
向本院提出再抗告狀。並繳納再抗告費新台幣一千元。
中　　華　　民　　國　　96　　年　　4 　　月　　3 　　日
　　　　　　　　　　　　　　　書記官   黃千鶴
